【裁判字號】    95,交聲,150
【裁判日期】    950529
【裁判案由】    違反道路交通管理處罰條例聲明異議
【裁判全文】
臺灣桃園地方法院交通事件裁定     95年度交聲字第150號
異  議  人
即受處分人  甲○○
原處分機關  交通部公路總局新竹區監理所桃園監理站
上列受處分人因違反道路交通管理處罰條例案件，對於交通部公
路總局新竹區監理所桃園監理站九十五年三月九日所為之桃監裁
罰字第裁五二－Ｃ00000000號違反道路交通管理事件裁
決書，聲明異議，本院裁定如下：
    主  文
異議駁回。
    理  由
一、原處分意旨略以：異議人即受處分人（下稱異議人）甲○○
    於民國九十五年二月十一日晚間八時五十分許，騎乘車牌號
    碼Ｋ九Ｐ－二○八號重型機車，沿臺北縣淡水鎮○○○路往
    沙崙方向行駛，行經同縣鎮○○○○○路口，欲左轉往中正
    路行駛時，未依規定為兩段式左轉，臺北縣政府警察局淡水
    交通分隊（下稱：原舉發機關）警員見狀欲予攔停稽查，惟
    異議人未依警員指示停車，反而加速逃逸，警員遂以異議人
    有「經警攔停手勢後，假裝要停車，然後加油門，拒絕停車
    逃逸（白色重機）」之違規事實逕行舉發，並填製北縣警交
    字第Ｃ00000000號舉發違反道路交通管理事件通知
    單，交通部公路總局新竹區監理所桃園監理站（下稱：原處
    分機關）於九十五年三月九日以舉發通知單所載之違規事實
    ，依道路交通管理處罰條例第六十條第一項、第六十三條第
    一項第一款（處分書漏未引用第一款）之規定，裁處罰緩新
    臺幣（下同）三千元，並記違規點數一點。
二、異議意旨略以：舉發違規當晚適值元宵節前一日，又逢星期
    六晚間，淡水鎮○○路上人車均多，當時異議人為左轉駛入
    中正路，而略微減速行駛，而同時間有多部摩托車與異議人
    一同左轉進入中正路，是當警員指示攔停時，異議人無法察
    知警員攔檢之對象究為何輛摩托車，並非假裝停車後，又加
    油門而逃逸，特為此提出異議云云。
三、按汽車駕駛人，駕駛汽車有違反本條例之行為，經交通勤務
    警察或依法令執行交通稽查任務人員制止時，不聽制止或拒
    絕停車接受稽查而逃逸者，除按各該條規定處罰外，處新臺
    幣三千元以上六千元以下罰鍰，並記違規點數一點，道路交
    通管理處罰條例第六十條第一項及第六十三條第一項第一款
    分別定有明文。
四、經查：
  (一)異議人於九十五年二月十一日晚間八時五十分，騎乘車號Ｋ
    九Ｐ－二○八號重型機車，所行經之臺北縣淡水鎮中正、中
    山交岔路口，乃機器腳踏車應依標誌、標線、號誌以兩段方
    式進行左轉彎之路口，此有臺北縣政府警察局淡水分局九十
    五年三月六日北縣警淡交裁字第○九五○○○五一四三號函
    及現場照片二幀等在卷可稽。
  (二)異議人於本院審理時，固不否認騎乘前開機車於前開交岔路
    口處左轉彎時，並未以兩段方式進行，惟辯稱：當時人車均
    多，伊雖有看到警察跑出來，但不知道伊為警察所攔停之對
    象，且未聽到警察告知其有未依規定兩段式左轉之違規情事
    ，遂逕自離去，並非不聽制止而逃逸云云，經查：證人即舉
    發本件交通違規事件之臺北縣政府警察局淡水交通分隊警員
    蔡志明到庭結證稱：當時伊在中正路口執行交通疏導勤務，
    車流量不是很擁塞，因為已經過了晚上八點，當時異議人是
    由中山東路行往中正路，伊見異議人未依規定兩段式左轉而
    來，就站在中正路中間攔停，異議人有慢下來準備要向右停
    靠至槽化島區域，異議人慢下來的同時，伊有告知違規的項
    目，同時請異議人拿出證件，伊正準備低頭拿紅單出來填寫
    ，此時異議人就加速往中正路方向離去，伊就紀錄異議人之
    車號、車種，返回分隊後依照紀錄的資料逕行舉發，當時只
    有異議人一部機車違規，所以伊確定異議人有看到伊舉發其
    違規，其他要轉往中正路的車輛都在該路口之機車待轉區等
    待等語綦詳，參以證人蔡志明與異議人間素不相識，並無任
    何怨隙存在，其於本案中具結作證，實無無端誣陷異議人，
    自陷偽證重罪處罰風險之必要，是證人所為上開證詞應屬客
    觀公正，堪值採信，異議人空言辯解，難認有據，洵非可採
    。異議人於違反兩段式左轉之規定後，經警員攔停稽查，竟
    不聽制止而伺機逃逸，其有道路交通管理處罰條例第六十條
    第一項之違規甚明，從而，原舉發機關以異議人有前揭違規
    事實，逕行舉發，核屬有據，原處分機關裁處異議人罰鍰三
    千元，並記違規點數一點，並無違誤，異議人指摘原處分不
    當，為無理由，異議應予駁回。
據上論斷，應依道路交通管理處罰條例第八十七條第二項，道路
交通案件處理辦法第十九條，裁定如主文。
中    華    民    國    95    年    5     月    29    日
                  交通法庭    法  官  袁雪華
以上正本證明與原本無異。
如不服本裁定，應於裁定送達後5 日內向本院提出抗告狀。
                              書記官  邱仲騏
中    華    民    國    95    年    5     月    29    日


司法院資訊處製作；財團法人民間司法改革基金會備份。
